臺灣澎湖地方法院刑事判決　　　　　　　　　　　　　　九十一年度簡上字第三號
　　上　訴　人
　　即　被　告　丙○○
　　　　　　　　乙○○
右列上訴人因妨害名譽案件，不服本院馬公簡易庭中華民國九十一年一月三十一日九
十年度馬簡字第一三一號第一審簡易判決（聲請簡易判決處刑案號：臺灣澎湖地方法
院檢察署九十年度偵字第六０五號）提起上訴，本院管轄之第二審地方法院合議庭判
決如左：
    主  文
上訴駁回。
    事  實
一、甲○○（同案被告未上訴）於民國九十年十一月三日下午六時許，駕駛計程車在
    澎湖縣馬公市○○路一龍車行前，因丙○○持照相機拍照，而與丙○○起爭執，
    竟基於公然侮辱之犯意，當場在不特定多數人得以共見共聞之公共場所，以台語
    「幹你娘、幹你祖母！」等語辱罵丙○○，丙○○及在場之乙○○亦分別以「幹
    你娘、幹你祖母！」等語辱罵回應。
二、案經甲○○、丙○○訴由澎湖縣政府警察局馬公分局報請臺灣澎湖地方法院檢察
    署檢察官偵查起訴。
    理  由
一、訊據上訴人即被告丙○○、乙○○均矢口否認前開犯行，丙○○辯稱：未與甲○○發生口角，只是照照相而已，是他罵我，我沒有罵他云云，乙○○辯稱：未與
    甲○○碰面，更沒有對罵云云。惟查：右揭事實，業據甲○○指述綦詳，參警卷
    第一至五頁、偵查卷第十一至十二頁、原審卷第十六頁、及本院九十一年八月二
    十二日訊問筆錄可稽，核與目繫證人即丁○○之供證吻合，並經丁○○當庭指認
    確屬上訴人二位與甲○○以首揭之三字經穢語互罵無訛，有警卷第十三至十四頁
    及本院上開筆錄可明，而丙○○亦自稱當時很生氣，有回應及拍打甲○○之計程
    車，並拿出掃帚準備反繫等情，與甲○○之供述相符，詳前警、偵卷及原審、本
    院之筆錄，以丙○○身形驕弱，竟在大馬路上連行進中之計程車亦大無畏對之敲
    打，並持掃帚備戰，顯見當時雙方已衝突激化，情緒高亢激動，口角及肢體衝突
    在所難免，益證甲○○及丁○○所言非虛，復有相片五幀及現場平面圖附於警卷
    第二十二至二十六頁資為佐證，上訴人所辯均不足採，犯行堪以認定。
二、核上訴人所為均係犯刑法第三百零九條第一項之公然侮辱罪。上訴人等前開犯罪
    事證既明，原審乃依據刑法第三百零九條第一項、第四十一條第一項前段、罰金
    罰鍰提高標準條例第一條前段、第二條等規定，並分別斟酌丙○○年事高不堪受
    辱之反應，乙○○介入較淺但甫因竊盜執行完畢素行未佳，及犯罪之動機、目的
    、所受刺激、所生損害、品行、智識程度一切情狀，分別量處拘役十日，並均諭
    知以三百元折算壹日之易罰金折算標準，認事用法俱無不合，上訴意旨均否認犯
    行，指摘原判決不當，為無理由，均應予駁回。
據上論斷，應依刑事訴訟法第四百五十五條之一第三項、第三百六十八條，判決如主
文。
本案經檢察官王全中到庭執行
中      華      民      國      九十一      年    十一    月     五     日
                               臺 灣 澎 湖 地 方 法 院 刑 事 庭
                                     審判長法    官  洪  兆  隆
                                           法    官  陳  順  輝
                                           法    官  周  祖民
右正本證明與原本無異。
本件不得上訴。
中      華      民      國      九十一      年    十一    月     七     日
                                     書 記 官  楊     依     靚
